臺灣高等法院臺南分院刑事裁定
110年度聲字第854號
聲明異議人
即受處分人  甲○○




上列聲明異議人因違反毒品危害防制條例案件，對於本院110年
度毒抗字第668號，中華民國110年8月24日所為之裁定，聲明異
議，本院裁定如下：
    主  文
聲明異議駁回。
    理  由
一、聲明異議意旨略以：
　㈠異議人即受處分人（下稱異議人）甲○○之裁定強制戒治書內
    ，並未附「有無繼續施用毒品傾向評估標準紀錄表」及相關
    評估標準評分說明，又異議人前次觀察勒戒後及本次勒戒相
    隔已有20年之久，期間內數次在監服刑，服刑期間並未曾再
    施用毒品，亦曾經尋求醫院以美沙冬替代療法戒毒；並未持
    續施用毒品，上開評估不查，即認有持續施用毒品，予以計
    分，已違實情，又該評估紀錄表未向異議人公布，使異議人
    能針對有疑義部分，提出異議申請，請鈞院查核是否屬實，
    原裁定並無此舉，顯已置異議人於司法中保護自我權益之劣
    勢，違背憲法第16條之人民訴訟權。
  ㈡異議人入臺南分監服刑時，採尿液檢體亦無毒品反應，目前
    已確定須執行逾8年半之有期徒刑，且另案尚未判決完畢。
    而異議人於入監服刑前因身體不適，至醫院就診後，得知罹
    患淋巴瘤之病狀，入監服刑後，與家人關係密切，保持聯絡
    ，關心異議人之身體狀況，生活情狀等。
  ㈢綜上所陳，本件有違背憲法及法律之情事，請惠予考量異議
    人所陳之情，撤銷原裁定。又異議人家中無人使用毒品，此
    案例對於異議人有所不公，祈請詳查。
二、受刑人或其法定代理人或配偶以檢察官執行之指揮為不當者
    ，得向諭知該裁判之法院聲明異議，刑事訴訟法第484條定
    有明文。又執行機關對於審判機關所為之裁判，並無審查內
    容之權，故裁判是否違法，並非執行機關所得過問，是聲明
    異議之對象，應係檢察官之執行指揮行為，而非檢察官據以
    指揮執行之裁判，故所稱「檢察官執行之指揮不當」，係指
    檢察官有積極執行指揮之違法及其執行方法有不當等情形而
    言。
三、查異議人甲○○前因施用毒品案件，經臺灣臺南地方檢察署檢
    察官以110年度聲戒字第88號、110年度毒偵字第11號聲請強
    制戒治，經臺灣臺南地方法院以110年度毒聲字第790號裁定
    異議人入戒治處所施以強制戒治，其期間為6個月以上，至
    無繼續強制戒治之必要為止，但最長不得超過1年，異議人
    不服提起抗告，再經本院以110年度毒抗字第668號裁定抗告
    駁回，有上開裁定附卷可參，且因不得再抗告而告確定在案
    ，亦有臺灣高等法院被告前案紀錄表在卷可稽（見本院卷第
    39至40頁）；準此，本案「諭知該裁判之法院」係臺灣臺南
    地方法院。本院既非諭知上開強制戒治裁定之法院，就前開
    執行處分指揮聲明異議並無管轄權；異議人就此部分誤向本
    院為聲明異議之主張，於法不合，應予駁回。
四、至聲明異議意旨另請求撤銷原裁定云云，此部分似有對本件
    已確定之強制戒治裁定聲請重新審理之意，惟按毒品危害防
    制條例第20條之1第1項規定：「觀察、勒戒及強制戒治之裁
    定確定後，有下列情形之一，認為應不施以觀察、勒戒或強
    制戒治者，受觀察、勒戒或強制戒治處分之人，或其法定代
    理人、配偶，或檢察官得以書狀敘述理由，聲請原裁定確定
    法院重新審理：一、適用法規顯有錯誤，並足以影響裁定之
    結果者。二、原裁定所憑之證物已證明為偽造或變造者。三
    、原裁定所憑之證言、鑑定或通譯已證明其為虛偽者。四、
    參與原裁定之法官，或參與聲請之檢察官，因該案件犯職務
    上之罪，已經證明者。五、因發現確實之新證據足認受觀察
    、勒戒或強制戒治處分之人，應不施以觀察、勒戒或強制戒
    治者。六、受觀察、勒戒或強制戒治處分之人，已證明其係
    被誣告者。」。本件聲請意旨縱認有聲請重新審理之意，然
    異議人並未指明其係依據上揭毒品危害防制條例第20條之1
    第1項之何款規定，亦未提出關於各款重新審理事由之相關
    事證，僅泛稱原確定裁定違背憲法及法律等語，其聲請已難
    謂有理由。至於其餘聲明異議意旨所指異議人身體狀況部分
    ，並非聲請重新審理之事由，亦無從以此准其所請，併此敘
    明。
五、綜上，異議人誤向非執行機關之本院聲明異議，於法未合，
    亦與毒品危害防制條例第20條之1第1項之重新審理要件不符
    ，應予駁回。
據上論斷，依刑事訴訟法第486條，裁定如主文。
中　　華　　民　　國　　110 　年　　9 　　月　　11　　日
                  刑事第二庭    審判長法　官  陳珍如 
                                      法　官  黃裕堯
                                      法　官  陳弘能
以上正本證明與原本無異。
不得抗告。
　　　　　　　　　　　　　　　　　　　書記官  許雅華
中　　華　　民　　國　　110 　年　　9 　　月　　11　　日